【裁判字號】    98,訴,1069
【裁判日期】    990128
【裁判案由】    返還土地等
【裁判全文】
臺灣桃園地方法院民事判決              98年度訴字第1069號
原      告  台灣省石門農田水利會
法定代理人  辛○○
訴訟代理人  彭成青律師
被      告  庚○○
            壬○○
共      同
訴訟代理人  己○○
被      告  乙○○
            甲○○
            子○○
上  一  人
訴訟代理人  癸○○
被      告  卯○○○
            丑○○
            寅○○
            丙○○
            辰○○
上  一  人
訴訟代理人  巳○○
被      告  丁○○○
上列當事人間返還土地等事件，本院於民國99年1 月7 日言詞辯
論終結，判決如下：
    主      文
被告庚○○應將坐落桃園縣平鎮市○○○段第一八○之四三地號
土地上如附圖所示編號Ａ部分（面積二一點四平方公尺）之平台
屋簷及編號B 部分（面積四點五平方公尺）之主體結構拆除、移
除，並將土地返還予原告。
被告庚○○應給付原告新臺幣壹萬零陸佰零參元，及自民國九十
八年六月十六日起至返還前開土地之日止，按月給付原告新臺幣
壹佰玖拾元。
被告壬○○應將坐落桃園縣平鎮市○○○段第一八○之四三地號
土地上如附圖所示編號Ｃ部分（面積一八點三平方公尺）之平台
屋簷及編號Ｄ部分（面積六點四平方公尺）之主體結構拆除、移
除，並將土地返還予原告。
被告壬○○應給付原告新臺幣壹萬零壹佰壹拾貳元，及自民國九
十八年六月十六日起至返還前開土地之日止，按月給付原告新臺
幣壹佰捌拾壹元。
被告乙○○應將坐落桃園縣平鎮市○○○段第一八○之四三地號
土地上如附圖所示編號Ｅ部分（面積三三點五平方公尺）之圍牆
內空地及編號Ｆ部分（面積二點四平方公尺）之主體結構拆除、
移除，並將土地返還予原告。
被告乙○○應給付原告新臺幣壹萬肆仟陸佰玖拾柒元，及自民國
九十八年六月十六日起至返還前開土地之日止，按月給付原告新
臺幣貳佰陸拾參元。
被告甲○○應將坐落桃園縣平鎮市○○○段第一八○之三三地號
土地上如附圖所示編號Ｇ部分（面積一四點三平方公尺）之圍牆
內空地雜物及編號Ｈ部分（面積三點四平方公尺）之鐵皮屋；坐
落桃園縣平鎮市○○○段第一八○之四三地號土地上如附圖所示
Ｉ部分（面積三五點七平方公尺）之鐵皮屋拆除、移除，並將土
地返還予原告。
被告甲○○應給付原告新臺幣貳萬壹仟捌佰陸拾貳元，及自民國
九十八年六月十六日起至返還前開土地之日止，按月給付原告新
臺幣參佰玖拾貳元。
被告子○○應將坐落桃園縣平鎮市○○○段第一八○之三三地號
土地上如附圖所示編號Ｊ部分（面積一七點六平方公尺）之鐵皮
屋及坐落桃園縣平鎮市○○○段第一八○之四三地號土地上如附
圖所示編號Ｋ部分（面積一○點八平方公尺）之鐵皮屋及編號Ｌ
部分（面積三一點四平方公尺）之主體結構拆除、移除，並將土
地返還予原告。
被告子○○應給付原告新臺幣貳萬肆仟肆佰捌拾貳元，及自民國
九十八年六月十六日起至返還前開土地之日止，按月給付原告新
臺幣肆佰參拾玖元。
被告卯○○○應將坐落桃園縣平鎮市○○○段第一八○之四三地
號土地上如附圖所示編號Ｍ部分（面積一四點○平方公尺）之圍
牆內空地及編號Ｎ部分（面積一五點二平方公尺）之主體結構拆
除、移除，並將土地返還予原告。
被告卯○○○應給付原告新臺幣壹萬壹仟玖佰伍拾伍元，及自民
國九十八年六月十六日起至返還前開土地之日止，按月給付原告
新臺幣貳佰壹拾肆元。
被告丑○○應將坐落桃園縣平鎮市○○○段第一八○之四三地號
土地上如附圖所示編號Ｏ部分（面積八點九平方公尺）之雨庇拆
除、移除，並將土地返還予原告。
被告丑○○應給付原告新臺幣參仟陸佰肆拾肆元，及自民國九十
八年六月十六日起至返還前開土地之日止，按月給付原告新臺幣
陸拾伍元。
被告寅○○應將坐落桃園縣平鎮市○○○段第一八○之三三地號
土地上如附圖所示編號Ｓ部分（面積五點九平方公尺）之主體結
構及坐落桃園縣平鎮市○○○段第一八○之四三地號土地上如附
圖編號Ｔ部分（面積四八點四平方公尺）之主體結構拆除、移除
，並將土地返還予原告。
被告寅○○應給付原告新臺幣貳萬貳仟貳佰參拾元，及自民國九
十八年六月十六日起至返還前開土地之日止，按月給付原告新臺
幣參佰玖拾捌元。
被告丙○○應將坐落桃園縣平鎮市○○○段第一八○之三三地號
土地上如附圖所示編號Ｑ部分（面積六點四平方公尺）之主體結
構及坐落桃園縣平鎮市○○○段第一八○之四三地號土地上如附
圖所示編號Ｒ部分（面積五七點三平方公尺）之主體結構拆除、
移除，並將土地返還予原告。
被告丙○○應給付原告新臺幣壹萬參仟柒佰參拾肆元，及自民國
九十八年六月十六日起至返還前開土地之日止，按月給付原告新
臺幣肆佰陸拾柒元。
被告辰○○應將坐落桃園縣平鎮市○○○段第一八○之四三地號
土地上如附圖所示編號Ｕ部分（面積三三點四平方公尺）之圍牆
內空地雜物拆除、移除，並將土地返還予原告。
被告辰○○應給付原告新臺幣壹萬參仟陸佰柒拾肆元，及自民國
九十八年六月十六日起至返還前開土地之日止，按月給付原告新
臺幣貳佰肆拾伍元。
被告丁○○○應將坐落桃園縣平鎮市○○○段第一八○之四三地
號土地上如附圖所示編號Ｖ部分（面積四三點六平方公尺）之圍
牆內空地雜物及坐落桃園縣平鎮市○○○段第一八○之四五地號
土地上如附圖所示編號Ｗ部分（面積三點七平方公尺）之圍牆內
空地雜物拆除、移除，並將土地返還予原告。
被告丁○○○應給付原告新臺幣壹萬玖仟參佰陸拾伍元，及自民
國九十八年六月十六日起至返還前開土地之日止，按月給付原告
新臺幣參佰肆拾柒元。
原告其餘之訴駁回。
訴訟費用由被告庚○○負擔百分之五點九三，被告壬○○負擔百
分之五點六七，被告乙○○負擔百分之八點二二，被告甲○○負
擔百分之一二點二三，被告子○○負擔百分之一三點七，被告卯
○○○負擔百分之六點六九，被告丑○○負擔百分之二點○四，
被告寅○○負擔百分之一二點四四，被告丙○○負擔百分之一四
點五九，被告辰○○負擔百分之七點六五，被告丁○○○負擔百
分之一○點八四。
    事實及理由
壹、程序方面：
一、按訴狀送達後，原告不得將原訴變更或追加他訴。但擴張或
    減縮應受判決事項之聲明者，不在此限，民事訴訟法第255
    條第1 項第3 款定有明文。本件原告起訴時，原請求：(一)被
    告庚○○應將坐落桃園縣平鎮市○○○段180 之43地號土地
    （下稱系爭180 之43土地）上如附圖所示24.5平方公尺（以
    實測為準）之地上物拆除，並將土地返還原告；(二)被告庚○○應給付原告新台幣（下同）21,560元，及自民國98年6 月
    16日起至返還前開占用土地之日止，按月給付原告359 元；
    (三)被告壬○○應將系爭180 之43土地上如附圖所示面積33.6
    平方公尺（以實測為準）之地上物拆除，並將土地返還原告
    ；(四)被告壬○○應給付原告29,568元，及自98年6 月16日起
    至返還前開占用土地之日止，按月給付原告493 元；(五)被告
    乙○○應將系爭180 之43土地上如附圖所示面積25.8平方公
    尺（以實測為準）之地上物拆除，並將土地返還原告；(六)被
    告乙○○應給付原告22,704元，及自98年6 月16日起至返還
    前開占用土地之日止，按月給付原告378 元；(七)被告甲○○
    應將系爭180 之43土地上如附圖所示面積27.1平方公尺（以
    實測為準）之地上物拆除，並將土地返還原告；(八)被告甲○○應給付原告23,848元，及自98年6 月16日起至返還前開占
    用土地之日止，按月給付原告397 元；(九)被告子○○應將系
    爭180 之43土地上如附圖所示面積25.8平方公尺（以實測為
    準）之地上物拆除，並將土地返還原告；(十)被告子○○應給
    付原告22,704元，及自98年6 月16日起至返還前開占用土地
    之日止，按月給付原告378 元；(十一)被告吳秀英應將系爭180
    之43土地上如附圖所示面積32.2平方公尺（以實測為準）之
    地上物拆除，並將土地返還原告；(十二)被告吳秀英應給付原告
    28,336元，及自98年6 月16日起至返還前開占用土地之日止
    ，按月給付原告472 元；(十三)被告丑○○應將系爭180 之43土
    地上如附圖所示面積35平方公尺（以實測為準）之地上物拆
    除，並將土地返還原告；(十四)被告丑○○應給付原告30,8 00
    元，及自98年6 月16日起至返還前開占用土地之日止，按月
    給付原告513 元；(十五)被告寅○○應將系爭180 之43土地上如
    附圖所示面積30.3平方公尺（以實測為準）之地上物拆除，
    並將土地返還原告；(十六)被告寅○○應給付原告26,664元，及
    自98年6 月16日起至返還前開占用土地之日止，按月給付原
    告444 元；(十七)被告丙○○應將系爭180 之43土地上如附圖所
    示面積27.3平方公尺（以實測為準）之地上物拆除，並將土
    地返還原告；(十八)被告丙○○應給付原告24,024元，及自98年
    6 月16日起至返還前開占用土地之日止，按月給付原告400
    元；(十九)被告辰○○應將系爭180 之43土地上如附圖所示面積
    24平方公尺（以實測為準）之地上物拆除，並將土地返還原
    告；(二十)被告辰○○應給付原告21,120元，及自98年6 月16日
    起至返還前開占用土地之日止，按月給付原告352 元；被
    告戊○○應將系爭180 之43土地上如附圖所示面積39.1平方
    公尺（以實測為準）之地上物拆除，並將土地返還原告；
    被告戊○○應給付原告34,408元，及自98年6 月16日起至返
    還前開占用土地之日止，按月給付原告573 元，嗣因被告戊○○於本件起訴前即已死亡，原告於98年10月9 日具狀撤回
    對戊○○之起訴，並追加其繼承人丁○○○為被告，復於98
    年12月30日具狀當庭擴張及減縮請求如現聲明所示；另對於
    被告丙○○部分雖先具狀擴張，然於99年1 月7 日當庭減縮
    其聲明至如現聲明所示；揆諸前揭規定，應予准許，合先敘
    明。
二、本件被告甲○○、寅○○、丁○○○經合法通知，無正當理
    由未於言詞辯論期日到場，核無民事訴訟法第386 條各款所
    列情形，爰依原告聲請，由其一造辯論而為判決。
貳、實體方面：
一、原告主張：
  (一)坐落桃園縣平鎮市○○○段180 之33、180 之43、180 之45
    地號土地（下稱系爭土地，重測後分別為桃園縣平鎮市○○
    段399 、390 、364 地號土地）為原告所有，詎被告無權占
    有系爭土地分別如聲明第1 、3 、5 、7 、9 、11、13、15
    、17、19、21項所示，原告自得依民法第767 條所有物返還
    請求權之法律關係，訴請被告返還上開土地。又無權占有他
    人土地可獲得相當於租金之利益，被告無權占用系爭土地，
    致原告對之無法使用收益，被告顯屬無法律上之原因而受利
    益致原告受有損害，原告自得依民法第179 條之規定，請求
    被告返還起訴前5 年起至返還土地之日止相當於租金之不當
    得利，並參酌土地法第97條第1 項、第105 條規定，以系爭
    土地申報地價總值之10% 計算不當得利損害金分別如聲明第
    2 、4 、6 、8 、10、12、14、16、18、20、22項所示。
  (二)並聲明：
    1.如主文第1 項所示。
    2.被告庚○○應給付原告21,207元，及自98年6 月16日起至
      返還前開土地之日止，按月給付原告380元。
    3.如主文第3 項所示。
    4.被告壬○○應給付原告20,224元，及自98年6 月16日起至
      返還前開土地之日止，按月給付原告362元。
    5.如主文第5項所示。
    6.被告乙○○應給付原告29,395元，及自98年6 月16日起至
      返還前開土地之日止，按月給付原告527元。
    7.如主文第7 項所示。
    8.被告甲○○應給付原告43,724元，及自98年6 月16日起至
      返還前開土地之日止，按月給付原告783元。
    9.如主文第9 項所示。
    10.被告子○○應給付原告48,964元，及自98年6 月16日起至
      返還前開土地之日止，按月給付原告877元。
    11.如主文第11項所示。
    12.被告卯○○○應給付原告23,909元，及自98年6 月16日起
      至返還前開土地之日止，按月給付原告428元。
    13.如主文第13項所示。
    14.被告丑○○應給付原告7,287 元，及自98年6 月16日起至
      返還前開土地之日止，按月給付原告131元。
    15.如主文第15項所示。
    16.被告寅○○應給付原告44,461元，及自98年6 月16日起至
      返還前開土地之日止，按月給付原告796元。
    17.如主文第17項所示。
    18.被告丙○○應給付原告27,580元，及自98年6 月16日起至
      返還前開土地之日止，按月給付原告934 元。
    19.如主文第19項所示。
    20.被告辰○○應給付原告27,348元，及自98年6 月16日起至
      返還前開土地之日止，按月給付原告490元。
    如主文第21項所示。
    被告丁○○○應給付原告38,729元，及自98年6 月16日起
      至返還前開土地之日止，按月給付原告694元。
二、被告部分：
  (一)被告庚○○、壬○○、乙○○、子○○、丙○○部分：對無
    權占有系爭土地不予爭執，惟被告占有部分僅係作為擋土牆
    防水、防閑之用，且該等占用部分經濟利用價值低，被告壬○○則稱其設置之鐵皮屋亦為防止野外生物進入屋內，原告
    請求相當於租金之不當得利金額顯然過高。並聲明：原告之
    訴駁回。
  (二)被告卯○○○、辰○○、丑○○部分：被告等在系爭土地上
    建造房屋居住已有3 、40年以上，起造時並未有水利會官員
    關切或阻擋，亦從未鑑界，尚不知渠等所蓋用之地上物有占
    用到原告之土地。若系爭土地為原告所有，應可依公定價出
    售予被告，又若要拆屋還地亦應補償被告，因被告居住那麼
    久，也有地上權。並聲明：原告之訴駁回。
  (三)被告甲○○、寅○○、丁○○○部分：均未於言詞辯論期日
    到場，亦未提出準備書狀，作何聲明或陳述。
三、原告主張坐落桃園縣平鎮市○○○段180 之33、180 之43、
    180 之45地號土地為其所有，惟分別遭被告庚○○無權占用
    系爭180 之43土地上如附圖所示編號A 、B 部分之平台屋簷
    等地上物；被告壬○○無權占用系爭180 之43土地上如附圖
    所示編號C 、D 部分之平台屋簷等地上物；被告乙○○無權
    占用系爭180 之43土地上如附圖所示編號E 、F 部分之圍牆
    內空地等地上物；被告甲○○無權占用系爭180 之33地號土
    地上如附圖所示編號G 、H 部分之圍牆內空地雜物、鐵皮屋
    等地上物及系爭180 之43地號土地上如附圖所示I 部分之鐵
    皮屋；被告子○○無權占用系爭180 之33土地上如附圖所示
    編號J 部分之鐵皮屋及系爭180 之43土地上如附圖所示編號
    K 、L 部分之鐵皮屋等地上物；被告卯○○○無權占用系爭
    180 之43土地上如附圖所示編號M 、N 部分之圍牆內空地等
    地上物；被告丑○○無權占用系爭180 之43土地上如附圖所
    示編號O 部分之雨庇；被告寅○○無權占用系爭180 之33土
    地上如附圖所示編號S 部分之主體結構及系爭180 之43土地
    上如附圖編號T 部分之主體結構；被告丙○○無權占用系爭
    180 之33土地上如附圖所示編號Q 部分之主體結構及系爭18
    0 之43土地上如附圖所示編號R 部分之主體結構；被告辰○○無權占用系爭180 之43土地上如附圖所示編號U 部分之圍
    牆內空地雜物；被告丁○○○無權占用系爭180 之43土地上
    如附圖所示編號V 部分之圍牆內空地雜物及系爭180 之45土
    地上如附圖所示編號W 部分之圍牆內空地雜物等地上物，作
    為平台屋簷、雨庇、建物、圍牆空地使用迄今等事實，業據
    原告提出上開土地之土地登記謄本為證，並經本院會同桃園
    平鎮地政事務所人員至現場履勘測量，製有勘驗筆錄及土地
    複丈成果圖等件在卷可憑（土地複丈成果圖之土地座落地號
    均誤植為108 之43、33及45，應更正為180 之43、33、45）
    ，復為被告所不爭執，此部分原告之主張，堪信為真實。
四、原告請求拆屋還地部分：
  (一)按所有人對於無權占有或侵奪其所有物者，得請求返還之。
    對於妨害其所有權者，得請求除去之，有妨害其所有權之虞
    者，得請求防止之，民法第767 條定有明文。查桃園縣平鎮
    市○○○段180 之33、180 之43、180 之45地號土地均為原
    告所有，惟被告庚○○、壬○○、乙○○、甲○○、子○○
    、卯○○○、丑○○、寅○○、丙○○、辰○○、丁○○○
    所有之系爭地上物無權占用上開土地如附圖編號A 、B 、C
    、D 、E 、F 、G 、H 、I 、J 、K 、L 、M 、N 、O 、Q
    、R 、S 、T 、U 、V 、W 所示土地，已如前述，被告並未
    提出有何合法占用之權源，從而，原告本於物上請求權，請
    求被告庚○○等人將其等各自占用部分之地上物拆除，並將
    土地返還原告，自屬於法有據，應予准許。
  (二)被告卯○○○、辰○○、丑○○雖辯稱：其等於系爭土地上
    搭蓋地上物時原告並未予以阻止，且其等建造房屋迄今已3
    、40年，依法已因時效取得地上權云云，然按，「因時效完
    成而取得地上權或地上權登記請求權者，必須以行使地上權
    之意思而占有他人之土地為其成立要件之一，原審既認上訴
    人非以行使地上權之意思而占有系爭土地，即上訴人即無從
    因時效而取得地上權或地上權登記請求權。又縱認上訴人因
    地上權取得時效完成而得主張時效利益，依民法第772 條準
    用第769 條及第770 條之規定，亦僅得請求登記為地上權人
    而已，並非即取得地上權，在其未依法登記為地上權人之前
    ，自不能本於地上權之法律關係，向土地所有人有所主張而
    認其非無權占有。且按占有人因時效取得地上權登記請求權
    ，向該管地政機關請求為地上權登記，經地政機關受理，受
    訴法院應就占有人是否具備時效取得地上權之要件為實體上
    裁判者，須以占有人於土地所有權人請求拆屋還地前，以具
    備時效取得地上權之要件為由，向地政機關請求登記為地上
    權人為前提。」最高法院著有89年度台上字第1370號裁判要
    旨可資參照。經查，被告於本件並未能就其等於原告請求拆
    屋還地前，業已向地政機關請求登記為地上權人並經受理乙
    節有所主張並為舉證，揆諸上開說明，被告尚不得抗辯其等
    業因時效取得地上權，而得對抗系爭土地之所有權人即原告
    ，是被告辯稱：其因時效取得地上權云云，仍無可採。
五、原告請求不當得利部分：
  (一)按無法律上之原因而受有利益，致他人受有損害者，應返還
    其利益，民法第179 條定有明文。又依不當得利之法則請求
    返還不當得利，以無法律上之原因而受有利益，致他人受有
    損害為要件，故其得請求返還之範圍應以對方所受之利益為
    度，非以請求人所受損害若干為準，無權占有他人土地，可
    能獲得相當於租金之利益為社會通常之觀念，最高法院61年
    度台上字第1695號著有判例可參。本件被告均無權占用原告
    所有之系爭土地，已如前述，顯為無法律上之原因各受有占
    用之利益，致原告受有無法利用系爭土地之損害，自已構成
    不當得利，且與被告等自始占用是否善意或惡意無涉，從而
    ，原告自得依照民法第179 條之規定，請求被告返還利益。
  (二)次按建築房屋之基地租金，依土地法第105 條準用同法第97
    條規定，以不超過該土地申報價額年息百分之10為限，而該
    條所謂土地價額，依土地法施行法第25條規定係指法定地價
    而言，又法定地價依土地法第148 條規定，係指土地所有權
    人依土地法所申報之地價，在平均地權條例施行區域，當係
    指土地所有權人於地政機關舉辦規定地價或重新規定地價之
    時，於公告申報地價期間內自行申報之地價而言，未於該期
    間內申報者，則應以公告地價為其申報之地價。又基地租金
    之數額，除以基地申報地價為基礎外，尚須斟酌基地之位置
    、工商業繁榮之程度、承租人利用基地之經濟價值及所受利
    益等項，以為決定，並非必達申報總地價年息百分之10最高
    額，此亦有最高法院臺上字第3071號判例可資參照。本件原
    告主張以相當於土地法上開規定計算之基地租金為被告受有
    之利益，即以申報地價年息百分之10之最高額計算。然查，
    桃園縣平鎮市○○○段180 之33、180 之43、180 之45地號
    土地，地目均為水，被告等人占用系爭土地係作為平台屋簷
    、雨庇、圍牆空地、鐵皮屋等使用，並未出租他人或作為營
    利使用，此有原告提出之照片在卷可憑，本院參酌系爭土地
    並未鄰公路，附近商業並非發達，僅有汽車修理、鋁門窗、
    洗衣、洗車等小規模初級工業（見本院卷第78頁原告提供照
    片），繁榮程度實遠遜於鄰近都會如中壢市區，本院因認被
    告等人因使用上開土地所受相當於租金之利益應以各該占用
    土地之申報地價年息百分之5 計算為適當。而依卷附地價第
    二類謄本所示，系爭土地自93年1 月起至93年12月之申報地
    價均為1,520 元/ 平方公尺；自96年1 月起迄今之申報地價
    均為1,760 元/ 平方公尺，爰就原告得分別向各被告請求相
    當於租金之不當得利數額分述如附表所示（元以下均四捨五
    入）。
五、從而，原告依民法第767 條、第179 條之法律關係，請求如
    主第1 至22項所示，於法有據，應予准許。至原告逾此範圍
    之不當得利請求，則無理由，應予駁回。
六、本件事證已臻明確，兩造其餘主張及舉證，經核與判決基礎
    不生影響，爰不另一一論述，附此敘明。
七、據上論結：本件原告之訴為一部有理由，一部無理由，依民
    事訴訟法第79條 、第85條第1 項但書，判決如主文。
中    華    民    國    99    年    1     月    28    日
                  民事第二庭    法  官  楊晴翔
以上正本係按原本作成。
如對本判決上訴，須於判決送達後20日內向本院提出上訴狀。
中    華    民    國    99    年    1     月    28    日
                                書記官  黃盈菁
┌─────────────────────────────────────────────────────┐
│附表：                                                                                                    │
├─┬────┬──────┬──────────────────────┬───────┬────────┤
│編│被告姓名│占用系爭土地│不當得利之計算                              │訴訟費用應負擔│備註            │
│號│        │面積（㎡）  │                                            │之比例        │                │
├─┼────┼──────┼──────────────────────┼───────┼────────┤
│1 │庚○○  │21.4＋4.5 ＝│(1)93年6 月16日至95年12月31日之不當得利為    │5.93%         │(1)93年6 月16日至│
│  │        │25.9        │  5,019 元 (25.9×1, 520×5%×2.55=5,019 )。│              │  95年12月31日共│
│  │        │            │(2)96年1 月1 日至98年6 月15日之不當得利為    │              │  2 年又199天， │
│  │        │            │  5,584 元（25.9×1,760 ×5%×2.45=5,584 ） │              │  為2.55年。    │
│  │        │            │  。                                        │              │(2)96年1 月1 日至│
│  │        │            │(3)93年6 月16日起至98年6 月15日之不當得利合計│              │  98年6 月15日共│
│  │        │            │  為10,603元。                              │              │  2 年又166 天，│
│  │        │            │(4)98年6 月16日起至返還土地之日止，按月給付之│              │  為2.45年。    │
│  │        │            │  不當得利為190 元（25.9×1,760 ×5% ÷12 ＝│              │                │
│  │        │            │  190） 。                                  │              │                │
├─┼────┼──────┼──────────────────────┼───────┤                │
│2 │壬○○  │18.3＋6.4 ＝│(1)93年6 月16日至95年12月31日之不當得利為    │5.67%         │                │
│  │        │24.7        │  4,787 元 (24.7×1, 520×5%×2.55=4,787) 。│              │                │
│  │        │            │(2)96年1 月1 日至98年6 月15日之不當得利為    │              │                │
│  │        │            │  5,325 元（24.7×1,760 ×5%×2.45=5,325 ） │              │                │
│  │        │            │  。                                        │              │                │
│  │        │            │(3)93年6 月16日起至98年6 月15日之不當得利合計│              │                │
│  │        │            │  為10,112元。                              │              │                │
│  │        │            │(4)98年6 月16日起至返還土地之日止，按月給付之│              │                │
│  │        │            │  不當得利為181 元（24.7×1,760 ×5% ÷12 ＝│              │                │
│  │        │            │  181） 。                                  │              │                │
├─┼────┼──────┼──────────────────────┼───────┤                │
│3 │乙○○  │33.5＋2.4 ＝│(1)93年6 月16日至95年12月31日之不當得利為    │8.22%         │                │
│  │        │35.9        │  6,957 元 (35.9×1, 520×5%×2.55=6,957) 。│              │                │
│  │        │            │(2)96年1 月1 日至98年6 月15日之不當得利為    │              │                │
│  │        │            │  7,740 元（35.9×1,760 ×5%×2.45=7,740 ） │              │                │
│  │        │            │  。                                        │              │                │
│  │        │            │(3)93年6 月16日起至98年6 月15日之不當得利合計│              │                │
│  │        │            │  為14,697元。                              │              │                │
│  │        │            │(4)98年6 月16日起至返還土地之日止，按月給付之│              │                │
│  │        │            │  不當得利為263 元（35.9×1,760 ×5% ÷12 ＝│              │                │
│  │        │            │  263） 。                                  │              │                │
├─┼────┼──────┼──────────────────────┼───────┤                │
│4 │甲○○  │14.3＋3.4 ＋│(1)93年6 月16日至95年12月31日之不當得利為    │12.23%        │                │
│  │        │35.7＝53.4  │  10,349元 (53.4×1, 520×5%×2.55=10,349)。│              │                │
│  │        │            │(2)96年1 月1 日至98年6 月15日之不當得利為    │              │                │
│  │        │            │  11,513元（53.4×1,760 ×5%×2.45=11,513） │              │                │
│  │        │            │  。                                        │              │                │
│  │        │            │(3)93年6 月16日起至98年6 月15日之不當得利合計│              │                │
│  │        │            │  為21,862元。                              │              │                │
│  │        │            │(4)98年6 月16日起至返還土地之日止，按月給付之│              │                │
│  │        │            │  不當得利為392 元（53.4×1,760 ×5% ÷12 ＝│              │                │
│  │        │            │  392） 。                                  │              │                │
├─┼────┼──────┼──────────────────────┼───────┤                │
│5 │子○○  │17.6＋10.8＋│(1)93年6 月16日至95年12月31日之不當得利為    │13.70%        │                │
│  │        │31.4＝59.8  │  11,589元 (59.8×1, 520×5%×2.55=11,589)。│              │                │
│  │        │            │(2)96年1 月1 日至98年6 月15日之不當得利為    │              │                │
│  │        │            │  12,893元（59.8×1,760 ×5%×2.45=12,893） │              │                │
│  │        │            │  。                                        │              │                │
│  │        │            │(3)93年6 月16日起至98年6 月15日之不當得利合計│              │                │
│  │        │            │  為24,482元。                              │              │                │
│  │        │            │(4)98年6 月16日起至返還土地之日止，按月給付之│              │                │
│  │        │            │  不當得利為439 元（59.8×1,760 ×5% ÷12 ＝│              │                │
│  │        │            │  439） 。                                  │              │                │
├─┼────┼──────┼──────────────────────┼───────┤                │
│6 │卯○○○│14＋15.2 ＝ │(1)93年6 月16日至95年12月31日之不當得利為    │6.69%         │                │
│  │        │29.2        │  5,659 元 (29.2×1, 520×5%×2.55=5,659) 。│              │                │
│  │        │            │(2)96年1 月1 日至98年6 月15日之不當得利為    │              │                │
│  │        │            │  6,296 元（29.2×1,760 ×5%×2.45=6,296 ） │              │                │
│  │        │            │  。                                        │              │                │
│  │        │            │(3)93年6 月16日起至98年6 月15日之不當得利合計│              │                │
│  │        │            │  為11,955元。                              │              │                │
│  │        │            │(4)98年6 月16日起至返還土地之日止，按月給付之│              │                │
│  │        │            │  不當得利為214 元（29.2×1,760 ×5% ÷12 ＝│              │                │
│  │        │            │  214） 。                                  │              │                │
├─┼────┼──────┼──────────────────────┼───────┤                │
│7 │丑○○  │8.9         │(1)93年6 月16日至95年12月31日之不當得利為    │2.04%         │                │
│  │        │            │  1,725 元 (8.9 ×1, 520×5%×2.55=1,725) 。│              │                │
│  │        │            │(2)96年1 月1 日至98年6 月15日之不當得利為    │              │                │
│  │        │            │  1,919 元（8.9 ×1,760 ×5%×2.45=1,919 ） │              │                │
│  │        │            │  。                                        │              │                │
│  │        │            │(3)93年6 月16日起至98年6 月15日之不當得利合計│              │                │
│  │        │            │  為3,644 元。                              │              │                │
│  │        │            │(4)98年6 月16日起至返還土地之日止，按月給付之│              │                │
│  │        │            │  不當得利為65元（8.9 ×1,760 ×5%÷12＝65）│              │                │
│  │        │            │  。                                        │              │                │
├─┼────┼──────┼──────────────────────┼───────┤                │
│8 │寅○○  │5.9 ＋48.4＝│(1)93年6 月16日至95年12月31日之不當得利為    │12.44%        │                │
│  │        │54.3        │  10,523元 (54.3×1, 520×5%×2.55=10,523)。│              │                │
│  │        │            │(2)96年1 月1 日至98年6 月15日之不當得利為    │              │                │
│  │        │            │  11,707元（54.3×1,760 ×5%×2.45=11,707） │              │                │
│  │        │            │  。                                        │              │                │
│  │        │            │(3)93年6 月16日起至98年6 月15日之不當得利合計│              │                │
│  │        │            │  為22,230元。                              │              │                │
│  │        │            │(4)98年6 月16日起至返還土地之日止，按月給付之│              │                │
│  │        │            │  不當得利為398 元（54.3×1,760 ×5% ÷12 ＝│              │                │
│  │        │            │  398） 。                                  │              │                │
├─┼────┼──────┼──────────────────────┼───────┤                │
│9 │丙○○  │6.4 ＋57.3＝│(1)96年1 月1 日至98年6 月15日之不當得利為    │14.59%        │                │
│  │        │63.7        │  13,734元（63.7×1,760 ×5%×2.45=13,734） │              │                │
│  │        │            │  。                                        │              │                │
│  │        │            │(2)98年6 月16日起至返還土地之日止，按月給付之│              │                │
│  │        │            │  不當得利為467 元（63.7×1,760 ×5% ÷12 ＝│              │                │
│  │        │            │  467） 。                                  │              │                │
├─┼────┼──────┼──────────────────────┼───────┤                │
│10│辰○○  │33.4        │(1)93年6 月16日至95年12月31日之不當得利為    │7.65%         │                │
│  │        │            │  6,473 元 (33.4×1, 520×5%×2.55=6,473) 。│              │                │
│  │        │            │(2)96年1 月1 日至98年6 月15日之不當得利為    │              │                │
│  │        │            │  7,201 元（33.4×1,760 ×5%×2.45=7,201 ） │              │                │
│  │        │            │  。                                        │              │                │
│  │        │            │(3)93年6 月16日起至98年6 月15日之不當得利合計│              │                │
│  │        │            │  為13,674元。                              │              │                │
│  │        │            │(4)98年6 月16日起至返還土地之日止，按月給付之│              │                │
│  │        │            │  不當得利為245 元（33.4×1,760 ×5% ÷12 ＝│              │                │
│  │        │            │  245） 。                                  │              │                │
├─┼────┼──────┼──────────────────────┼───────┤                │
│11│丁○○○│43.6＋3.7 ＝│(1)93年6 月16日至95年12月31日之不當得利為    │10.84%        │                │
│  │        │47.3        │  9,167 元 (47.3×1, 520×5%×2.55=9,167) 。│              │                │
│  │        │            │(2)96年1 月1 日至98年6 月15日之不當得利為    │              │                │
│  │        │            │  10,198元（47.3×1,760 ×5%×2.45=10,198） │              │                │
│  │        │            │  。                                        │              │                │
│  │        │            │(3)93年6 月16日起至98年6 月15日之不當得利合計│              │                │
│  │        │            │  為19,365元。                              │              │                │
│  │        │            │(4)98年6 月16日起至返還土地之日止，按月給付之│              │                │
│  │        │            │  不當得利為347 元（47.3×1,760 ×5% ÷12 ＝│              │                │
│  │        │            │  347） 。                                  │              │                │
└─┴────┴──────┴──────────────────────┴───────┴────────┘

司法院資訊處製作；財團法人民間司法改革基金會備份。
